【裁判字號】    95,中簡上,801
【裁判日期】    951229
【裁判案由】    違反動產擔保交易法
【裁判全文】
臺灣臺中地方法院刑事判決           95年度中簡上字第801號
上訴人即被告甲○○
上列上訴人即被告因違反動產擔保交易法案件，不服本院臺中簡
易庭九十五年度中簡字第二七三六號中華民國九十五年十月十四
日第一審簡易判決（聲請簡易判決處刑案號：臺灣臺中地方法院
檢察署九十五年度偵字第一四０二六號），提起上訴，本院管轄
第二審之合議庭判決如下：
    主          文
上訴駁回。
    犯罪事實及理由
一、本案經本院合議庭審理結果，認第一審簡易判決認事用法及
    量刑均無不當，應予維持，本案犯罪事實、證據並所犯法條
    除原審判決事實及理由欄內第一項第二行關於「九十五年五
    、六月間」之記載應更正為「九十四年七月二十八日至八月
    間之某日」之外，另於原審判決事實及理由欄內第三項之據
    上論斷欄內刪除「罰金罰鍰提高標準條例第一條前段」之規
    定並增列「修正前刑法第三十三條第五款」之規定外，餘均
    引用第一審簡易判決記載之犯罪事實、證據及理由（如附件
    ），另於事實及理由欄內補載：動產擔保交易法第三十八條
    之罪，法定刑得科或併科銀元六千元以下罰金，依修正後刑
    法施行法增訂第一條之一：「中華民國九十四年一月七日刑
    法修正施行後，刑法分則編所定罰金之貨幣單位為新臺幣。
    九十四年一月七日刑法修正時，刑法分則編未修正之條文定
    有罰金者，自九十四年一月七日刑法修正施行後，就其所定
    數額提高為三十倍。但七十二年六月二十六日至九十四年一
    月七日新增或修正之條文，就其所定數額提高為三倍」及刑
    法第三十三條第五款修正為：「主刑之種類如下：五、罰金
    ：新臺幣一千元以上，以百元計算之」等規定觀之，依修正
    後之法律，動產擔保交易法第三十八條所得科處之罰金刑最
    高為新臺幣一萬八千元、最低為新臺幣一千元，然依被告行
    為時之刑罰法律，即罰金罰鍰提高標準條例第一條前段規定
    之提高倍數十倍及修正前刑法第三十三條第五款規定之罰金
    最低額一元計算，則動產擔保交易法第三十八條之罪所得科
    處之罰金最高額仍為新台幣一萬八千元，然最低額較新法為
    低。因此，比較上述修正前、後之刑罰法律，自以被告行為
    時關於科處罰金刑之法律較有利於被告。故依修正後刑法第
    二條第一項前段之規定，應適用修正前關於科處罰金刑之法
    律。
二、上訴人即被告甲○○（下稱被告）上訴意旨略以：被告希望
    與告訴人裕融企業股份有限公司達成和解，償還全部積欠款
    項，為此請求法院予以宣告緩刑等語。惟本案迄至本件辯論
    終結為止，均未與告訴人達成和解，再參酌被告曾於九十年
    七月二十日因妨害風化案件經本院判處有期徒刑一年六月，
    緩刑五年，於九十年八月二十日確定，有台灣高等法院被告
    前案紀錄表一份在卷可憑，本件為緩刑期間內再犯，難認再
    為緩刑之宣告為適當，所請併予宣告緩刑乙節，應無理由，
    附此敘明。
據上論斷，應依刑事訴訟法第四百五十五條之一第三項、第三百
七十三條、第三百六十八條，判決如主文。
中    華    民    國    95    年    12    月    29    日
                  刑事第十五庭  審判長法  官  曾佩琦
                                      法  官  周瑞芬
                                      法  官  陳如玲
上正本證明與原本無異。
本件不得上訴。
                                      書記官  楊賀傑
中    華    民    國    95    年    12    月    29    日
附錄本案論罪科刑法條
動產擔保交易法第38條
動產擔保交易之債務人，意圖不法之利益，將標的物遷移、出賣
、出質、移轉、抵押或為其他處分，致生損害於債權人者，處3
年以下有期徒刑、拘役或科或併科6000元以下之罰金。


司法院資訊處製作；財團法人民間司法改革基金會備份。
